【裁判字號】    89,訴,1435
【裁判日期】    900109
【裁判案由】    違反藥事法
【裁判全文】
臺灣桃園地方法院刑事判決                        八十九年度訴字第一四三五號
    公  訴  人  臺灣桃園地方法院檢察署檢察官
    被      告  甲○○
右列被告因違反藥事法案件，經檢察官提起公訴（八十九年度偵字第一三八三六號）
，本院判決如左：
        主  文
甲○○輸入禁藥，處有期徒刑肆月，緩刑年。扣案之如附表所示之藥品，沒入銷燬
之。
        事  實
一、甲○○明知含有Ｂisac0dy、Ｔhephylline、Ｃhlorpheniramine、Ｈydrochloro
    -thiazide 成分之藥品，需經中央衛生主管機關（行政院衛生署）查驗登記，核
    准發給藥品許可證後，始得輸入，如未經核准而擅自輸入，係屬於藥事法第二十
    二條第二款前段之禁藥，甲○○竟趁其前往泰國旅遊返國之便，於民國八十八年
    十二月二十四日，以行李夾帶入境方式，未經核准即擅自從泰國輸入如附表所示
    含有Ｂisac0dy、Ｔhephylline、Ｃhlorpheniramine、Ｈydrochlorothiazide成
    分之藥品（藥品外觀、數量及所含成分如附表所示），將之包裝後，藏置於其行
    李中。嗣其搭乘泰國航空公司第六三六號班機由中正國際機場攜帶前開禁藥入境
    後，於同日晚上十一時二十五分許在通關時，經財政部臺北關稅局稽查人員檢查
    行李時，當場查獲。
二、案經財政部臺北關稅局移送臺灣桃園地方法院檢察署檢察官偵查起訴。
        理  由
一、訊據被告甲○○對於右揭時、地，未經核准，擅自由泰國輸入如附表所示之藥品
    為海關查獲之事實，坦承不諱，並有中華民國入境旅客申報單及臺北關稅局扣押
    貨物、運輸工具收據及搜索筆錄暨臺北關稅局偵訊談話筆錄各乙份在卷可稽，而
    其所攜帶入境之如附表所示藥品，經行政院衛生署藥物食品檢驗局鑑驗結果，乃
    含有Ｂisac0dy、Ｔhephylline、Ｃhlorpheniramine、Ｈydrochlorothiazide等
    之西藥成分，此有行政院衛生署藥物食品檢驗局八十九年五月十九日藥檢壹字第
    八九０六一七三號函附之檢驗成績書在卷足憑。此外，本件復有被告未經核准擅
    自輸入之如附表所示之藥品扣案資佐可證，事證明確，被告右揭犯行足堪認定，
    應予依法論科。
二、按輸入藥品，應依藥事法第三十九條規定將其成分、規格、性能、製法之要旨，
    檢驗規格與方法及有關資料或證件，連同標籤、仿單及樣品，並繳納證書費、查
    驗費，申請中央衛生主管機關（行政院衛生署）查驗登記，經核准發給藥品許可
    證後，始得由藥品許可證所有人及其授權者輸入，依藥事法施行細則第六條之規
    定，得不屬於禁藥外，其餘之輸入藥品，除係旅客或隨交通工具服務人員所攜帶
    之自用藥品進口者外，若有未經中央衛生主管機關（行政院衛生署）核准擅自輸
    入之情形者，即係屬藥事法所稱之「禁藥」範圍，此於藥事法第二十二條第二款
    已有明文之規定。本件右揭含Ｂisac0dy、Ｔhephylline、Ｃhlorpheniramine、
    Ｈydrochlorothiazide之成分藥品，被告未經中央衛生主管機關之核准，即以行
    李挾帶之方式逕為攜帶輸入境內，且於輸入之時，既未有申報，又無醫院診所之
    證明書，以供海關審核比照自用藥物限量放行，顯非屬藥事法第二十二條第二款
    但書所稱之旅客自用藥品，應認係屬於「禁藥」範圍。是核被告甲○○右揭所為
    ，係犯藥事法第八十二條第一項之輸入禁藥罪。爰審酌被告之犯罪動機、目的、
    品性、素行及輸入的數量與犯罪後之態度等一切情狀，量處如主文所示之刑，以
    資懲儆。末查，被告前未曾受有期徒刑以上刑之宣告，此有台灣高等法院檢察署
刑案紀錄簡覆表、台灣高等法院被告全國前案紀錄表在卷可考，被告本件所犯，
    僅因其一時失慮，致罹刑章，惟經此次偵、審及科刑之教訓後，當知警惕，應無
    再犯之虞，本院認對被告前揭所宣告之刑，應以暫不執行為適當，爰併宣告緩刑
    三年，以啟自新。至扣案之如附表所示之藥品（含有Ｂisac0dy、Ｔhephylline
    、Ｃhlorpheniramine、Ｈydrochlorothiazide成分），係屬查獲之禁藥，爰依
    藥事法第七十九條第一項之規定，併予宣告沒入銷燬之。
三、據上論斷，應依刑事訴訟法第二百九十九條第一項前段，藥事法第八十二條第一
    項、第七十九條第一項，刑法第十一條前段、第七十四條第一款，判決如主文。
本案經檢察官魏雯祈到庭執行職務。
中      華      民      國      九十    年      元      月      四      日
                                      臺灣桃園地方法院刑事第一庭
                                          法  官 呂 仲 玉
右正本證明與原本無異。
如不服本判決，應於判決送達後十日內向本院提出上訴狀( 應附繕本 )，上訴於
臺灣高等法院。
                                    書記官   劉文松
中        華        民        國   九十   年   一   月    十一    日
第八十二條
製造或輸入偽藥或禁藥者，處七年以下有期徒刑，得併科新臺幣十五萬元以下罰金。
犯前項之罪，因而致人於死者，處無期徒刑或七年以上有期徒刑，致重傷者，處三年
  以上十年以下有期徒刑。
附表：
┌───┬───────────┬──────┬─────────────┐
│編  號│  藥  品  外  觀      │  數    量  │   所    含    成   分    │
├───┼───────────┼──────┼─────────────┤
│  一  │  褐色蓋米黃色底膠囊  │  八    顆  │   Ｔhephylline           │
├───┼───────────┼──────┼─────────────┤
│  二  │  桃紅色糖衣錠        │  八    顆  │   Ｂisac0dy              │
├───┼───────────┼──────┼─────────────┤
│  三  │  黃色糖衣錠          │  八    顆  │   Ｂisac0dy              │
├───┼───────────┼──────┼─────────────┤
│  四  │  粉紅色糖衣錠        │  八    顆  │   Ｃhlorpheniramine│
├───┼───────────┼──────┼─────────────┤
│  五  │  淺橙色菱形錠        │  八    顆  │   Ｈydrochlorothiazide   │
└───┴───────────┴──────┴─────────────┘


司法院資訊處製作；財團法人民間司法改革基金會備份。
